臺灣高雄地方法院民事判決　　　　　 110年度雄小字第2609號
原　　　告　賴曙匡　
被　　　告　謝宗賢　
上列當事人間請求損害賠償事件，本院於民國110 年11月10日言
詞辯論終結，判決如下：
    主  文
被告應給付原告新臺幣肆佰伍拾壹元，及自民國一一０年七月三
十日起至清償日止，按週年利率百分之五計算之利息。
原告其餘之訴駁回。
訴訟費用新臺幣壹仟元由被告負擔。
本判決第一項得假執行。
    事實及理由
一、原告主張：被告於民國109 年11月20日騎乘車號為LAL-7670
    號普通重型機車，在高雄市○○區○○○路000 號前，自後
    方撞及原告所騎乘之車牌號碼000-0000號輕型機車（下稱系
    爭車輛），系爭車輛因而損壞（下稱系爭事故），原告系爭
    車輛之必要修復費用新臺幣（下同）451 元，又支出存證信
    函費用93元，另因系爭事故造成原告相當之精神上痛苦，請
    求精神慰撫金1 萬元，爰依民法第184 條第1 項前段、第2
    項、第191 之2 條之損害賠償請求權，提起本訴等情，並聲
    明：被告應給付原告10,544元及自本件起訴狀繕本送達翌日
    起至清償日止，按年息百分之5 計算之利息。
二、被告答辯：對於高雄市政府警察局道路交通事故初步分析表
    認定，被告偏右行駛未保持兩車之安全距離之過失，並無爭
    執，亦同意原告請求車損451 元，除此之外原告請求均不同
    意等語。
三、得心證之理由：
  ㈠原告主張被告於上開時、地騎乘機車，因偏右行駛未保持兩
    車之安全距離，致擦撞系爭車輛，造成系爭車輛受損等情，
    已提出報價單、高雄市政府警察局道路交通事故當事人登記
    聯單、高雄市政府警察局道路交通事故初步分析表、現場圖
    、現場照片、存證信函為證（本院卷第13-27 頁），並有本
    院就系爭事故依職權調取高雄市政府警察局交通警察大隊函
    檢附道路交通事故初步分析研判表、道路交通事故現場圖、
    道路交通事故調查報告表㈡-1、交通事故調查紀錄表、交通
    事故照片等件在卷可稽（本院卷第65-77 頁）；又經被告到
    庭是認無訛，是依上開調查證據之結果，堪信原告主張被告
    有偏右行駛未保持兩車之安全距離之過失，致擦撞原告之系
    爭車輛，造成系爭車輛受有損害，應屬真實。被告之過失駕
    車行為與系爭車輛損害間具有相當因果關係，本件被告應負
    全部過失，其應對系爭車輛所受損害負賠償責任甚明。
  ㈡茲就被告應否賠償原告本件請求之損害，說明如下：
  1.原告請求系爭車輛修復費用451元部分：
    此部分業據原告提出報價單在卷可證（本院卷第13頁），且
    被告亦當庭同意如數賠償（本院卷第100 頁），應予准許。
  2.原告請求存證信函費用93元部分：
    原告請求因催告被告給付損害賠償，致支出存證信函費用93
    元云云，衡諸原告為行使權利或訴訟所花費，諸如無法前往
    工作之損失、開庭交通費用、催告費用，或其他勞力支出之
    損害，尚難認係被告侵權行為所致之直接損害，是無從認與
    被告本件侵權行為間具有相當因果關係，自無得向他方請求
    損害賠償，是原告此部分之損失，難予准許。
  3.原告請求精神慰撫金1萬元部分：
    按民法第18條規定：「人格權受侵害時，得請求法院除去其
    侵害；有受侵害之虞時，得請求防止之(第1項)。前項情形
    ，以法律有特別規定者為限，得請求損害賠償或慰撫金。」
    ，民法第195條第1項亦規定：「不法侵害他人之身體、健康
    、名譽、自由、信用、隱私、貞操，或不法侵害其他人格法
    益而情節重大者，被害人雖非財產上之損害，亦得請求賠償
    相當之金額。」，是依上開法條規定可知，惟有於人格權受
    侵害及法律有特別規定之情形，始得請求精神慰撫金，倘係
    財產權受侵害，則無請求精神慰撫金之餘地。本件原告雖主
    張其因本件交通事故之發生，致其受有精神損害，遂另請求
    被告賠償精神慰撫金1 萬元云云，但本件原告因本件交通事
    故而受有損害者，僅限於財產上之損害，原告並未能證明其
    因此受傷，且原告亦未能舉證證明其有前述人格權遭被告不
    法侵害之情事，則原告請求被告賠償精神慰撫金1 萬元，依
    法不合，不應准許。
  4.綜上所述，原告依據侵權行為之法律關係，請求被告給付45
    1 元，及自110 年7 月30日（本院卷第89頁）起至清償日止
    按年息百分之5 計算之利息，為有理由，應予准許，逾此數
    額之請求，則無理由，應予駁回。
四、本件係依小額訴訟程序所為被告部分敗訴之判決，依民事訴
    訟法第436條之20規定，就原告勝訴部分應依職權宣告假執
    行。
五、本件兩造各為一部勝訴、一部敗訴，因原告確有提起本件訴
    訟必要，且起訴後應徵之裁判費至少為1,000 元（民事訴訟
    法第77條之13規定參照），是本院認應依民事訴訟法第79條
    規定，酌量情形由被告全部負擔。
中    華    民    國   110    年    12     月    8    日
                  高雄簡易庭    法  官    鄧怡君
以上正本係照原本作成。
如對本判決上訴，須於判決送達後20日內向本院提出上訴狀，並
須表明原判決所違背之法令及其具體內容與依訴訟資料可認為原
判決有違背法令之具體事實之上訴理由。（均須按他造當事人之
人數附繕本）。
民事訴訟法第436條之24第2項：對於本判決之上訴，非以違背法
令為理由，不得為之。
中    華    民    國   110    年    12    月    8     日
                                書記官    吳語杰